臺灣高等法院臺中分院刑事判決　　　94年度上訴字第1456號
上　訴　人
即　被　告　甲○○
上列上訴人因毒品危害防制條例案件，不服臺灣彰化地方法院94
年度訴字第650號中華民國94年5月18日第一審判決（起訴案號：
臺灣彰化地方法院檢察署94年度毒偵字第1427號），提起上訴，
本院判決如下：
    主  文
原判決撤銷。
甲○○連續施用第一級毒品，累犯，處有期徒刑壹年。
扣案之海洛因壹包（驗餘淨重零點零壹公克）、伍包（含袋毛重
壹點陸公克）、含有海洛因之殘渣袋肆個均沒收銷燬之；扣案之
塑膠鏟管壹支、注射針筒肆支均沒收。
    事  實
一、甲○○曾因贓物案件，經臺灣彰化地方法院判決判處有期徒
    刑四月，經提起上訴，而於民國（下同）九十二年十一月十
    三日撤回上訴確定，甫於九十三年六月二十六日執行完畢。
    另於九十二年間，因施用毒品案件，經裁定觀察、勒戒後，
    認有繼續施用毒品之傾向，復裁定送強制戒治，其後評定執
    行成效良好，經臺灣彰化地方法院裁定停止戒治，而於九十
    三年五月七日停止戒治期滿未經撤銷，視為執行完畢，繼由
    臺灣彰化地方法院檢察署檢察官以九十三年度戒毒偵字第一
    八五、一八六、一八八號為不起訴處分確定。惟被告於強制
    戒治期滿後五年內，又基於施用第一級毒品海洛因之概括犯
    意，自九十三年十二月底某日起，至九十四年七月二十六日
    七時許止，在彰化縣芬園鄉○○村○○路○段九七七號住處
    內及南投縣草屯鎮○○路美村巷四三號等處，將海洛因加水
    溶解後以針筒注射，連續施用第一級毒品海洛因多次。嗣於
    九十四年三月十一日二十時五十分許，在上開住處為警查獲
    ，並扣得其持有之海洛因一包（驗餘淨重○‧○一公克），
    及其所有供施用海洛因之注射針筒一支；又於同年七月十一
    日十二時十分許，在南投縣草屯鎮○○路美村巷四三號為警
    查獲，並扣得其持有之海洛因五包（含袋毛重一‧六公克）
    、含有海洛因之殘渣袋三個，及其所有供施用海洛因之注射
    針筒二支、塑膠鏟管一支；再於同年七月二十八日九時三十
    分許，在上開住處為警查獲，並扣得其持有之海洛因殘渣袋
    一個，及其所有供施用海洛因之注射針筒一支。
二、案經彰化縣警察局彰化分局報請臺灣彰化地方法院檢察署檢
    察官偵查起訴，暨同署檢察官移送併案審理。
    理  由
一、訊據上訴人即被告（以下簡稱被告）對於上揭事實於警偵審
    中均供承不諱，並有扣案之海洛因洛因一包（驗餘淨重○‧
    ○一公克）、海洛因五包（含袋毛重一‧六公克）、含有海
    洛因之殘渣袋四個、注射針筒四支、塑膠鏟管一支足資佐證
    ；且被告先後於九十四年三月十一日、同年七月十一日、同
    年七月二十八日為警查獲時所採取之尿液，經送請鑑驗結果
    ，確均呈嗎啡陽性反應，有彰化縣警察局彰化分局委託檢驗
    尿液代號與真實姓名對照認證單三紙及彰化縣衛生局煙毒尿
    液檢驗成績書三紙附卷可稽。而扣案之白色粉末其中一包，
    經送請鑑驗結果確係毒品海洛因無訛（驗餘淨重○‧○一公
    克），有法務部調查局九十四年四月二十九日調科壹字第一
    四００一一四九０號鑑定通知書一紙在卷足憑。又被告曾因
    施用毒品案件，經臺灣彰化地方法院裁定送觀察、勒戒後，
    認有繼續施用毒品之傾向，復裁定送強制戒治，其後評定執
    行成效良好，經同法院裁定停止戒治，而於九十三年五月七
    日停止戒治期滿未經撤銷，視為執行完畢，繼由臺灣彰化地
    方法院檢察署檢察官以九十三年度戒毒偵字第一八五、一八
    六、一八八號為不起訴處分確定等情，有不起訴處分書、臺
    灣彰化地方法院檢察署刑案資料查註紀錄表及臺灣高等法院
    被告前案紀錄表附卷可稽。綜上所述，被告之自白與事實相
    符，足堪採信，事證明確，其多次施用毒品海洛因之犯行堪
    以認定。
二、按海洛因係毒品危害防制條例第二條第二項第一款所定之第
    一級毒品，不得非法施用，核被告所為，係犯毒品危害防制
    條例第十條第一項之施用第一級毒品罪。其施用第一級毒品
    前後持有第一級毒品之低度行為，為施用第一級毒品之高度
    行為所吸收，不另論罪。又被告先後多次施用第一級毒品海
    洛因之行為，時間緊接，犯罪構成要件相同，顯係出於概括
    之犯意反覆為之，為連續犯，應依刑法第五十六條之規定以
    一罪論，並加重其刑。公訴人雖未就被告自九十四年三月十
    二日起，至九十四年七月二十六日止，在彰化縣芬園鄉○○
    村○○路○段九七七號住處及南投縣草屯鎮○○路美村巷四
    三號等處，又連續施用第一級毒品海洛因多次之犯行起訴，
    惟因此部分與前開起訴經論罪科刑部分具有連續犯之裁判上
    一罪關係，為起訴效力所及，本院自應併予審理。原審法院
    因認被告罪證明確，而予論科，固屬有據。然原判決未及審
    酌被告自九十四年三月十二日起，至九十四年七月二十六日
    止，又連續施用第一級毒品海洛因多次之犯罪事實，究有未
    洽，檢察官上訴意旨執此指摘原判決不當，即有理由，應由
    本院將原判決撤銷改判。查被告曾因贓物案件，經臺灣彰化
    地方法院判決判處有期徒刑四月，經提起上訴，而於九十二
    年十一月十三日撤回上訴確定，並於九十三年六月二十六日
    執行完畢，五年以內再犯本件有期徒刑以上之罪，為累犯，
    應依刑法第四十七條規定遞加重其刑。爰審酌被告曾有施用
    毒品多次之不良素行，經觀察勒戒後，仍不知悔改警惕，猶
    繼續施用毒品不輟，情節非輕，有失政府制定毒品危害防制
    條例之立法美意，本不宜寬貸，惟此乃自戕且容易成癮之行
    為，從另一角度觀察，應視同病人看待，及其犯後已坦承犯
    行，態度尚稱良好等一切情狀，量處如主文第二項所示之刑
    。扣案之海洛因一包（驗餘淨重○‧○一公克）、海洛因五
    包（含袋毛重一‧六公克），依毒品危害防制條例第二條之
    規定，屬第一級毒品，含有海洛因之殘渣袋四個，因與毒品
    難以析離，應同視為毒品，不問屬於犯人與否，均應依毒品
    危害防制條例第十八條第一項前段之規定，宣告沒收銷燬之
    ；扣案之注射針筒四支、塑膠鏟管一支，係屬被告所有供犯
    施用第一級毒品所用之物，爰依刑法第三十八條第一項第二
    款之規定，均併予宣告沒收。
據上論斷，應依刑事訴訟法第三百六十九條第一項前段、第三百
六十四條、第二百九十九條第一項前段，毒品危害防制條例第十
條第一項、第十八條第一項前段，刑法第十一條前段、第五十六
條、第四十七條、第三十八條第一項第二款，判決如主文。
本案經檢察官乙○○到庭執行職務。
中　　華　　民　　國　　94　　年　　9　　月　 7   　　日
            刑事第十庭  審判長法  官  林  照  明
                              法  官  吳  重  政
                              法  官  唐  光  義
上列正本證明與原本無異。
如不服本判決應於收受送達後十日內向本院提出上訴書狀，其未
敘述上訴之理由者並得於提起上訴後十日內向本院補提理由書（
均須按他造當事人之人數附繕本）。
                              書記官  王  麗  珍
中　　華　　民　　國　　94　　年　　9　　月　 13  　　日
                                                    　Ａ
